

Brian Moreira, 26 anos Designer & front-end hey@brianmoreira.com (21) 9 7323-4943 São Paulo - SP

Com uma formação privilegiando a arte à programação, além da graduação de ensino superior em Design Gráfico me formei também em cursos como Computação Gráfica, Desenho, Cinema e Animação. Também sou formado e fluente em inglês. Tenho interesse profissional nas áreas de produção audiovisual e animação 2D, com conhecimentos básicos.

Soft Skills: Criatividade, Trabalho Colaborativo, Capacidade de Adaptação, Inteligência Emocional, Resiliência, Empatia, Ética.

Hard Skills: Front-end, UI Design, Produção de audiovisual, Animação.

Experiência

Cargo: Designer e Desenvolvedor Front-end (Pleno)

Empresa: Nexaas

Cidade: Rio de Janeiro - São Paulo

Período: 2015 - 2019

Por quase quatro anos trabalhando na Nexaas como Designer e Desenvolvedor Front-end, em grande parte no time de Marketing responsável pela implementação de layouts e alterações de todos os websites e páginas comerciais dos produtos da empresa. Realocado pela empresa do escritório do Rio de Janeiro para o de São Paulo no início de 2019. Na parte técnica, trabalhei com controle de versão (Git), pré-processamento SASS, gerenciamento de conteúdo (Wordpress) e websites e aplicações desenvolvidas em Ruby on Rails. Meu trabalho envolve colaboração de equipe para solucionar problemas e elaborar novas ideias.

Cargo: Web Designer

Empresa: DeBra Tecnologia

Cidade: Teresópolis Período: 2012 - 2014

Cargo: Estágio de Web Design

Empresa: Shopp Mídia Comunicação

Cidade: Teresópolis Período: 2010 - 2012

Formação

Ensino Superior

Tecnólogo em Design Gráfico - Graduação Completa

Universidade Estácio de Sá Rio de Janeiro

2014 - 2017

Cursos

Computação Gráfica - Design Gráfico, Desenvolvimento Web e Pós Produção

Seven Computação Gráfica

Rio de Janeiro

2013 - 2014

Inglês (Completo)

lebeu / Progresso

Teresópolis

2008 - 2013

Forma e Estilo Cinematográficos

Cinema em Cena / Pablo Villaça

Rio de Janeiro

2017 (Carga horária de 15 horas)

Teoria, Linguagem e Crítica Cinematográfica

Cinema em Cena / Pablo Villaça

Rio de Janeiro

2014 (Carga horária de 15 horas)

Oficina Interpretação Tarantino em Cena

Palco Teatro / José Alberto Martins

São Paulo

2019 (Carga horária de 30 horas)

Desenho Básico

Impacto Quadrinhos

Rio de Janeiro

2012 - 2013

Curso Avançado de Animação

Anima Mundi / Cesar Coelho

Rio de Janeiro

2018 (Carga horária de 36 horas)

Oficina Básica de Animação

Anima Mundi / Aída Queiroz

Rio de Janeiro

2018 (Carga horária de 30 horas)